臺灣新竹地方法院刑事判決　　　　　　
                                     109年度原訴字第54號
                                     109年度原易字第78號
公  訴  人  臺灣新竹地方檢察署檢察官
被      告  李仁一


                    (現另案於法務部○○○○○○○○羈押   中)
            劉少傑



                    (現另案於法務部○○○○○○○○羈押   中)
            鍾克文




前三人共同                    
指定辯護人  本院公設辯護人周凱珍
上列被告等因傷害等案件，經檢察官提起公訴（109年度偵字第4
391、5211、10717、10029、10030號），被告等於本院準備程序
中就被訴事實為有罪之陳述，經本院合議庭評議後裁定改行簡式
審判程序，判決如下：
    主  文
甲○○共同犯強制罪，處有期徒刑貳月，如易科罰金，以新臺幣壹
仟元折算壹日。又共同犯傷害罪，處有期徒刑貳月，如易科罰金
，以新臺幣壹仟元折算壹日。又共同犯侵占遺失物罪，處罰金新
臺幣壹萬元，如易服勞役，以新臺幣壹仟元折算壹日。又共同犯
非法由自動付款設備取財罪，處有期徒刑肆月，如易科罰金，以
新臺幣壹仟元折算壹日。又共同犯攜帶兇器竊盜罪，處有期徒刑
陸月，如易科罰金，以新臺幣壹仟元折算壹日。又犯業務侵占罪
，處有期徒刑陸月，如易科罰金，以新臺幣壹仟元折算壹日。諭
知有期徒刑部分，應執行有期徒刑壹年肆月，如易科罰金，以新
臺幣壹仟元折算壹日。未扣案如附表三編號㈢至㈤「應沒收之物」
欄所示之物均沒收，於全部或一部不能沒收或不宜執行沒收時，
追徵其價額。
丁○○共同犯強制罪，累犯，處有期徒刑參月，如易科罰金，以新
臺幣壹仟元折算壹日。又共同犯傷害罪，累犯，處有期徒刑參月
，如易科罰金，以新臺幣壹仟元折算壹日。又共同犯侵占遺失物
罪，處罰金新臺幣壹萬元，如易服勞役，以新臺幣壹仟元折算壹
日。又共同犯非法由自動付款設備取財罪，累犯，處有期徒刑參
月，如易科罰金，以新臺幣壹仟元折算壹日。諭知有期徒刑部分
，應執行有期徒刑柒月，如易科罰金，以新臺幣壹仟元折算壹日
。未扣案如附表三編號㈠、㈡「應沒收之物」欄所示之物均沒收，
於全部或一部不能沒收或不宜執行沒收時，追徵其價額。
戊○○共同犯強制罪，累犯，處有期徒刑參月，如易科罰金，以新
臺幣壹仟元折算壹日。又共同犯傷害罪，累犯，處有期徒刑參月
，如易科罰金，以新臺幣壹仟元折算壹日。應執行有期徒刑肆月
，如易科罰金，以新臺幣壹仟元折算壹日。
    事  實
一、甲○○於民國109年2月24日19時許，駕駛車牌號碼000-0000號
    自用小貨車搭載丁○○、戊○○，行經新竹縣竹北市經國橋上往
    公道五路方向，因與乙○○騎乘之車牌號碼000-000號普通重
    型機車發生行車糾紛，甲○○、丁○○、戊○○竟共同基於強制及
    傷害之犯意聯絡，由甲○○駕駛前開自用小貨車阻擋在乙○○上
    開機車前方，以此方式妨害乙○○騎車自由離去之權利，而後
    甲○○、丁○○、戊○○即下車，包圍乙○○理論，甲○○站立在旁，
    丁○○出手毆打乙○○，戊○○則持刀站立在旁，致乙○○受有鼻骨
    骨折、臉部挫傷之傷害，甲○○、丁○○、戊○○逞兇後隨即駕車
    離去。　
二、甲○○與丁○○於109年3月27日15時45分許，在新竹縣○○鎮○○路
    ○段0000號快樂連線網路生活館，拾獲己○○遺落在該處之手
    機2支（含皮套，每支手機價值新臺幣《下同》4,000至5,000
    元），皮套內尚有身分證、健保卡、自然人憑證、土地銀行
    提款卡、國泰世華銀行提款卡、郵局提款卡等，竟共同意圖
    為自己不法之所有，基於侵占遺失物及以不正方法由自動付
    款設備取得他人之物之犯意聯絡，將上開物品據為己有，侵
    占入己。丁○○隨後至新竹縣竹東鎮某手機行，變賣己○○所有
    之手機2支，獲得約4,000元至5,000元之贓款後花用殆盡。
    甲○○則持己○○之郵局帳號00000000000000號帳戶之提款卡，
    於附表一所示時間，至附表一所示地點之自動提款機輸入密
    碼，以此不正方法，使該自動付款設備辨識系統預設程式陷
    於錯誤，誤判甲○○係有正當權源持卡人，而以此方式自自動
    付款設備接續2次提領如附表一所示之現金得手，甲○○、丁○○並朋分該提領之贓款2萬2,000元、3,000元後花用完畢。
三、甲○○與真實姓名年籍不詳、綽號「小白」之成年男子共同意
    圖為自己不法所有，基於竊盜之犯意聯絡，於109年5月13日
    凌晨3時許，在新竹縣○○鎮○○路○段000號前，以扳手（未扣
    案）竊取丙○○所使用停放在該處之車牌號碼000-000號普通
    重型機車之排氣管1支（價值約2萬元）得逞。
四、甲○○於108年6月3日起至108年6月6日止，在李永濱所開設位
    在新竹縣○○鄉○○路○段000巷0號品皓商行擔任送貨員，負責
    送貨及收取貨款之工作，為從事業務之人。詎竟意圖為自己
    不法之所有，基於業務侵占之接續犯意，於108年6月6日8時
    許至同日21時許，接續將其向附表二所示之客戶收取如附表
    二「金額」欄所示之金額，挪為己用而侵占入己。嗣甲○○藉
    詞拖延繳回貨款且行方不明，經李永濱清查報警，始查悉上
    情。
五、案經乙○○訴由新竹縣政府警察局竹北分局及己○○、丙○○、李
    永濱訴由新竹縣政府警察局竹東分局報告臺灣新竹地方檢察
    署（下稱新竹地檢署）檢察官偵查起訴。
    理  由
壹、程序部分
    被告甲○○、丁○○、戊○○所犯刑法第304條第1項強制罪、同法
    第277條第1項傷害罪，被告甲○○、丁○○所犯刑法第337條侵
    占遺失物、同法第339條之2第1項非法由自動付款設備取財
    罪，被告甲○○所犯刑法第321條第1項第3款攜帶兇器竊盜罪
    、同法第336條第2項之業務侵占罪，均非死刑、無期徒刑、
    最輕本刑為3年以上有期徒刑之罪，或高等法院管轄第一審
    之案件，被告3人於本院準備程序進行中，就被訴事實均為
    有罪之陳述，經告以簡式審判程序之旨，並聽取檢察官、被
    告3人及辯護人之意見後，本院合議庭評議後認合於刑事訴
    訟法第273條之1第1項之規定，裁定由受命法官獨任進行簡
    式審判程序。又依刑事訴訟法第273條之2、同法第159條第2
    項規定，簡式審判程序不適用傳聞法則有關限制證據能力之
    相關規定，附予敘明。
貳、實體部分
一、上開犯罪事實，業據被告甲○○、丁○○於偵查、本院準備程序
    及簡式審判程序、被告戊○○於本院準備程序及簡式審判程序
    中坦承不諱（見新竹地檢署109年度偵字第5211號偵查卷《下
    稱109偵5211卷》第25頁反面至第26頁、第30至31頁、新竹地
    檢署109年度偵字第10029號偵查卷《下稱109偵10029卷》第59
    至60頁、本院109年度原訴字第54號卷《下稱本院109原訴54
    卷》第152至153頁、第160至161頁），核與證人乙○○於警詢
    、偵查中之證述（見109偵5211卷第7至9頁、第25至26頁）
    、證人己○○、楊宗明於警詢時之證述（見109偵10029卷第11
    至16頁）、證人丙○○於警詢時之證述（見新竹地檢署109年
    度偵字第10030號偵查卷《下稱109偵10030卷》第4至5頁）、
    證人李永濱於警詢及偵查中之證述（見新竹地檢署109年度
    偵字第4391號偵查卷《下稱109偵4391卷》第3至7頁、第38至3
    9頁）情節互核相符，並有車牌號碼000-0000號自用小貨車
    之車輛詳細資料報表、109年2月24日現場監視器畫面照片3
    張、現場照片1張、證人乙○○之新竹馬偕紀念醫院普通診斷
    證明書1份、新竹縣政府警察局竹北分局六家派出所受理刑
    事案件報案三聯單（見109偵5211卷第13頁、第16至19頁）
    、109年3月27日監視器畫面照片10張、證人己○○郵局存摺影
    本、車牌號碼000-0000號普通重型機車之車輛詳細資料報表
    （見109偵10029卷第21至23頁、第25頁、第30頁）、109年5
    月13日監視器畫面照片14張、現場照片4張（見109偵10030
    卷第8至12頁）、證人李永濱109年5月15日陳報之遭侵占款
    項明細資料、新竹地檢署109年11月4日公務電話紀錄表（見
    109偵4391卷第47至55頁、第60頁）等件在卷可稽，足認被
    告3人上開任意性之自白核與事實相符，堪以採信。綜上，
    本案事證明確，被告3人犯行洵堪認定，應依法論科。
二、論罪科刑：
（一）被告行為後，刑法第336條第2項雖於108年12月25日修正
      公布，並自同年月27日生效，然修正後規定僅係將原罰金
      刑依刑法施行法第1條之1第2項前段規定，就其所定數額
      提高為30倍部分，予以明定在刑法，所定構成要件及得科
      處之法定刑種類與刑度均未變更，於被告所犯之罪刑並無
      影響，尚無有利或不利之情形，自無庸為新舊法比較，而
      應依一般法律適用之原則，適用裁判時之法律。　　　
（二）核被告甲○○、丁○○、戊○○如事實欄一所為，均係犯刑法第
      304條第1項之強制罪及同法第277條第1項之傷害罪；被告
      甲○○、丁○○如事實欄二所為，均係犯刑法第337條之侵占
      遺失物罪及同法第339條之2第1項之非法由自動付款設備
      取財罪；被告甲○○如事實欄三、事實欄四所為，分別係犯
      刑法第321條第1項第3款之攜帶兇器竊盜罪、同法第336條
      第2項之業務侵占罪。
（三）被告甲○○、丁○○、戊○○就事實欄一所示強制、傷害罪間；
      被告甲○○、丁○○就事實欄二所示侵占遺失物、非法由自動
      付款設備取財罪間；被告甲○○與真實姓名年籍不詳、綽號
      「小白」之成年男子就事實欄三所示攜帶兇器竊盜罪間，
      均有犯意聯絡、行為分擔，均應論以共同正犯。
（四）按刑法上之接續犯，乃係數行為於同時同地或密切接近之
      時地實施，侵害同一之法益，各行為之獨立性極為薄弱，
      依一般社會健全觀念，在時間差距上，難以強行分開，在
      刑法評價上，以視為數個舉動之接續施行，合為包括之一
      行為予以評價，較為合理（最高法院86年臺上字第3295號
      判例意旨可資參照）。而所謂「數行為在密切接近之時、
      地」之認定，需依所犯之罪質，受侵害之法益，行為之態
      樣，及一般社會健全之觀念，予以盱衡斷定，並無必須在
      同一時間、同一地點所為為限（最高法院99年度臺上字第
      6596號判決意旨可供參照）。被告甲○○如事實欄二所示侵
      占被害人己○○郵局帳戶提款卡後，於附表一所示之時間，
      2次冒用被害人己○○之名義由盜領被害人己○○帳戶內財物
      之犯行；被告甲○○如事實欄四所示於108年6月6日8時許至
      同日21時許，將其向附表二所示之客戶收取如附表二所示
      之金額後侵占入己之犯行，顯均係分別基於同一非法由自
      動付款設備取財及同一業務侵占之犯意，於密切接近之時
      間及地點所實施之數個舉動，侵害之法益相同，各行為之
      獨立性極為薄弱，依一般社會健全觀念及商場交易習慣，
      在時間差距上，難以強行分開，應評價為數個舉動接續施
      行之一行為而僅分別論以一非法由自動付款設備取財罪、
      業務侵占罪。　　　
（五）被告甲○○所為強制、傷害、侵占遺失物、非法由自動付款
      設備取財、加重竊盜、業務侵占6罪間；被告丁○○所為強
      制、傷害、侵占遺失物、非法由自動付款設備取財4罪間
      ；被告戊○○所為強制、傷害2罪間，犯意各別、行為互殊
      ，均應予分論併罰。　　　
（六）累犯之說明：
  １、按刑法第47條第1項規定：「受徒刑之執行完畢，或一部之
      執行而赦免後，5年以內故意再犯有期徒刑以上之罪者，
      為累犯，加重本刑至二分之一。」，又按，二以上徒刑之
      執行，應以核准開始假釋之時間為基準，限於原各得獨立
      執行之刑，均尚未執行期滿，始有依刑法79條之1第1、2
      項規定，合併計算其最低應執行期間，同時合併計算其假
      釋後殘餘刑期之必要。倘假釋時，其中甲罪徒刑已執行期
      滿，則假釋之範圍應僅限於尚殘餘刑期之乙罪徒刑，其效
      力不及於甲罪徒刑。縱監獄將已執行期滿之甲罪徒刑與尚
      在執行之乙罪徒刑合併計算其假釋最低執行期間，亦不影
      響甲罪業已執行完畢之效力。上開放寬假釋應具備「最低
      執行期間」條件之權宜規定，應與累犯之規定，分別觀察
      與適用。併執行之徒刑，本係得各別獨立執行之刑，對刑
      法第47條累犯之規定，尚不得以前開規定另作例外之解釋
      ，倘其中甲罪徒刑已執行期滿，縱因合併計算最低應執行
      期間而在乙罪徒刑執行中假釋者，於距甲罪徒刑期滿後之
      假釋期間再犯罪，即與累犯之構成要件相符，仍應以累犯
      論（最高法院103年度第1次刑事庭會議決議、104年度第7
      次刑事庭會議決議意旨參照）。
　２、經查：
　　⑴被告丁○○前於105年間，因違反毒品危害防制條例案件，經
      本院以105年度竹東原簡字第30號判決判處有期徒刑2月確
      定；於105年間，因過失傷害、肇事逃逸案件，經本院以1
      07年度原交訴字第1號判決分別判處有期徒刑3月、1年2月
      確定；於106年間，因竊盜案件，經本院以106年度原易字
      第38號判決分別判處有期徒刑6月，共3罪，應執行有期徒
      刑8月確定；於107年間，因違反毒品危害防制條例案件，
      經本院以107年度竹東原簡字第35號判決判處有期徒刑2月
      確定，前揭案件復經本院以108年度聲字第106號裁定應執
      行有期徒刑2年確定，於108年10月7日縮短刑期假釋出監
      ，所餘刑期付保護管束，於108年12月24日保護管束期滿
      未經撤銷視為執行完畢等情，有臺灣高等法院被告前案紀
      錄表在卷可稽（見本院109原訴54卷第25至27頁），是被
      告丁○○於有期徒刑執行完畢後，5年內故意再犯本案有期
      徒刑以上之罪，依刑法第47條第1項規定應為累犯。
　  ⑵被告戊○○前①於98年間，因詐欺案件，經本院以98年度竹北
      簡字第186號判決判處有期徒刑3月，復經本院以98年度簡
      上字第176號判決上訴駁回確定；②於100年間，因竊盜案
      件，經本院以100年度竹東簡字第65號判決判處有期徒刑3
      月確定，上開2案經本院以100年度聲字第1070號裁定定應
      執行有期徒刑5月確定（下稱執行刑甲，刑期起算：101年
      12月16日，執畢日期：101年2月15日）。復①於100年間，
      因竊盜案件，經本院以100年度竹北簡字第213號判決判處
      有期徒刑3月確定；②於100年間，因竊盜案件，經本院以1
      00年度竹簡字第238號判決判處有期徒刑3月確定；③於100
      年間，因違反毒品危害防制條例案件，經本院以100年度
      竹簡字第672號判處有期徒刑3月，共3罪，應執行有期徒
      刑8月確定；④於101年間，因竊盜案件，經臺灣桃園地方
      法院（下稱桃園地院）以101年度審易字第929號判處有期
      徒刑3月確定，上開案件嗣經桃園地院以104年度聲字第38
      17號裁定定應執行有期徒刑1年4月確定（下稱執行刑乙，
      刑期起算：101年2月16日，執畢日期：104年6月25日）。
      再①於100年間，因偽造文書、竊盜、詐欺案件，經本院以
      101年度審訴字第192號、第218號、101年度審易字第372
      號判決分別判處有期徒刑5月，共3罪、有期徒刑4月，共7
      罪、有期徒刑3月，共4罪、有期徒刑4月，應執行有期徒
      刑3年，嗣上訴後復撤回上訴而確定；②於101年間，因違
      反毒品危害防制條例案件，經本院以101年度竹東簡字第1
      24號判決判處有期徒刑4月確定；③於101年間，竊盜案件
      ，經桃園地院以101年度桃簡字第253號判決判處有期徒刑
      5月確定；④於101年間，因竊盜案件，經桃園地院101年度
      審易字第814號判決分別判處有期徒刑4月、4月、3月、3
      月，應執行有期徒刑10月確定；⑤於101年間，因竊盜案件
      ，經本院以101年度竹北簡字第265號判決判處有期徒刑4
      月確定，上開案件復經本院以104年度聲字第796號裁定定
      應執行有期徒刑4年6月確定（下稱執行刑丙，刑期起算：
      104年6月26日，執畢日期：108年12月25日）。上開執行
      刑甲、乙、丙接續執行，於107年2月2日因縮短刑期假釋
      出監，所餘刑期付保護管束等情，嗣該假釋經撤銷，尚餘
      殘刑有期徒刑1年9月5日（刑期起算：109年8月24日，執
      畢日期：111年5月28日），有臺灣高等法院被告前案紀錄
      表在卷可稽（見本院109原訴54卷第33至83頁），依上開
      決議意旨，被告戊○○所犯執行刑乙部分，已於104年6月25
      日執行完畢，是縱執行刑乙嗣與執行刑丙部分接續執行計
      算假釋期間，仍無礙執行刑乙部分刑期已執行完畢之效力
      ，是被告戊○○於執行刑乙徒刑執行完畢後，5年內故意再
      犯本案有期徒刑以上之罪，依刑法第47條第1項規定應為
      累犯。
　３、又關於累犯加重本刑部分，參照大法官會議解釋第775 號
      解釋文及理由書之意旨，有關累犯加重本刑部分，固不生
      違反憲法一行為不二罰原則之問題，惟其不分情節，基於
      累犯者有其特別惡性及對刑罰反應力薄弱等立法理由，一
      律加重最低本刑，致生行為人所受之刑罰超過其所應負擔
      罪責之個案，不符憲法罪刑相當原則，牴觸憲法第23條比
      例原則。於此範圍內，有關機關應自本解釋公布之日起2
      年內，依本解釋意旨修正之。於修正前，為避免發生上述
      罪刑不相當之情形，法院就該個案應依本解釋意旨，裁量
      是否加重最低本刑。
　４、查被告丁○○前揭經執行完畢之前案為毒品、過失傷害、肇
      事逃逸、竊盜案件；被告戊○○前揭經執行完畢之前案為竊
      盜、毒品案件，雖與本案所犯強制、傷害、非法由自動付
      款設備取財案件之罪質不同，惟被告丁○○於前案執行完畢
      後甫2個月即再犯本案強制、傷害犯行，被告戊○○於前案
      執畢後至本案犯行間，復因2次施用毒品案件經本院、臺
      中地方法院判決處刑確定（見本院109原訴54卷第54至55
      頁），足徵被告丁○○、戊○○未能因前案受刑事追訴處罰後
      產生警惕作用，又再犯本案強制、傷害、非法由自動付款
      設備取財罪，其刑罰反應力顯然薄弱；本院經審酌後認本
      案加重最低本刑尚無罪刑不相當之情形，被告丁○○、戊○○
      之人身自由並未因此遭受過苛之侵害，爰均依前揭說明及
      刑法第47條第1項之規定，加重其最低本刑。檢察官起訴
      書就被告戊○○部分漏未論及累犯，應予補充，附此敘明。
（七）爰審酌被告甲○○、丁○○、戊○○不思循理性、合法方式處理
      紛爭，僅因一時氣憤而任意以前揭方式妨害告訴人乙○○行
      動自由，並以前揭方式侵害告訴人乙○○之身體健康法益，
      足認被告甲○○、丁○○、戊○○顯然缺乏自我控制能力及尊重
      他人權利之意識；被告甲○○、丁○○不思循正當合法途徑賺
      取財富，僅為貪圖一己之私恣意侵占告訴人己○○之遺失物
      據為己有，並進而持所侵占之提款卡提領告訴人己○○帳戶
      內之款項，所為對社會金融交易秩序及他人財產安全皆有
      危害，顯然欠缺尊重他人財產法益之基本法治觀念；被告
      甲○○不思循正當合法途徑賺取所需，僅為貪圖一己之私即
      竊取告訴人丙○○所有之財物，顯乏尊重他人財產權之觀念
      ，又未忠實履行職務責任，僅因缺錢及滿足私欲，利用告
      訴人李永濱之信任而委其向客戶代收款項之機會，恣意侵
      占業務上所持有收取貨款之款項，破壞人際信任，影響告
      訴人李永濱對於營收管理之正確性，顯見其等守法意識薄
      弱，所為均應予非難；惟念其等坦認犯行之犯後態度，兼
      衡被告甲○○自述其高中肄業之智識程度、案發時從事貨運
      司機職務、未婚無子女、羈押前與丁○○同住、經濟狀況勉
      持；被告丁○○自述其國中畢業之智識程度、案發時從事聯
      結車維修職務、離婚、有3名未成年子女、羈押前與甲○○
      同住、經濟狀況勉持；被告戊○○自述其高中肄業之智識程
      度、案發時從事工程職務、離婚、有3名未成年子女、執
      行前與家人同住、經濟狀況勉持（見本院109原訴54卷第1
      62頁），暨其等犯罪之動機、目的、手段、素行、實際所
      生危害程度、被害人乙○○傷勢程度、所侵占、盜領、竊得
      財物價值、迄未能與被害人等達成和解及被害人等對本案
      之意見（見本院109原訴54卷第163至164頁、本院109年度
      原易字第78號卷第23頁）等一切情狀，分別量處被告如主
      文所示之刑，並定應執行刑及均諭知易科罰金、易服勞役
      之折算標準。
三、沒收之說明：
（一）按犯罪所得，屬於犯罪行為人者，沒收之；於全部或一部
      不能沒收或不宜執行沒收時，追徵其價額；刑法第38條之
      1第1項前段、第3項分別定有明文。次按，共同犯罪行為
      人之組織分工及不法所得，未必相同，彼此間犯罪所得之
      分配懸殊，其分配較少甚或未受分配之人，如仍應就全部
      犯罪所得負連帶沒收之責，超過其個人所得之剝奪，無異
      代替其他犯罪參與者承擔刑罰，顯失公平，因共犯連帶沒
      收與罪刑相當原則相齟齬，故共同犯罪，所得之物之沒收
      ，應就各人分得之數為之，亦即沒收或追徵應就各人所實
      際分得者為之（最高法院104年第13次及第14次刑庭會議
      決議㈠參照）。
（二）被告甲○○、丁○○如事實欄二所為，被告甲○○分得如附表三
      編號㈢所示之物，被告丁○○分得如附表三編號㈠、㈡所示之
      物等情，業據被告甲○○、丁○○於本院準備程序時供承在卷
      （見本院109原訴54卷第152至153頁）；被告甲○○如事實
      欄三、事實欄四所為，其竊得如附表三編號㈣所示之物、
      侵占如附表三編號㈤所示之物，均為犯罪所得，雖未扣案
      ，仍應依刑法第38條之1第1項規定宣告沒收，並依同條第
      3項規定，諭知於全部或一部不能沒收或不宜執行沒收時
      ，追徵其價額。
（三）至被告甲○○、丁○○如事實欄二所示侵占之身分證、健保卡
      、自然人憑證、土地銀行提款卡、國泰世華銀行提款卡、
      郵局提款卡等物，固為被告本案犯行之犯罪所得，惟前揭
      個人證件業經證人己○○申請補發（見本院109原訴564卷第
      163頁），難謂對他人具有財產上價值，顯均缺乏刑法上
      之重要性，自不為沒收之諭知。
（四）又被告甲○○持以為事實欄三所示竊盜犯行之扳手未據扣案
      ，雖係被告甲○○犯罪所用，然被告甲○○於本院準備程序時
      自陳該扳手下落不明（見本院109原訴54卷第152至153頁
      ），本院復查無其他證據足資認定尚屬存在，亦非屬違禁
      物或其他依法應沒收之物，兼衡該犯罪工具甚易取得，價
      值不高，並不具備刑法上之重要性，為免日後執行之困難
      ，過度耗費訴訟資源而無助於目的之達成，爰不併為沒收
      之諭知，附此敘明。
據上論斷，應依刑事訴訟法第273條之1第1項、第299條第1項前
段，刑法第28條、第277條第1項、第304條第1項、第321條第1項
第3款、第336條第2項、第337條、第339條之2第1項、第47條第1
項、第41條第1項前段、第8項、第42條第3項前段、第51條第5款
、第38條之1第1項前段、第3項，刑法施行法第1條之1第1項，判
決如主文。
本案經檢察官蔡宜臻提起公訴，檢察官黃嘉慧到庭執行職務。
中　　華　　民　　國　　110 　年　　2 　　月　　22　　日
                  刑事第五庭    法  官        蔡玉琪
以上正本證明與原本無異。
如不服本判決應於收受本判決後20日內向本院提出上訴書狀，上
訴書狀應敘述具體理由。上訴書狀未敘述上訴理由者，應於上訴
期間屆滿後20日內補提理由書狀於本院(均須按他造當事人之人
數附繕本 )「切勿逕送上級法院」。 
中　　華　　民　　國　　110 　年　　2 　　月　　22　　日
                                書記官        李念純
附錄本案論罪科刑法條：　　
刑法第277條第1項：
傷害人之身體或健康者，處5 年以下有期徒刑、拘役或50萬元以
。 　
刑法第304條第1項：
以強暴、脅迫使人行無義務之事或妨害人行使權利者，處3 年以
下有期徒刑、拘役或9,000元以下罰金。
刑法第321條第1項第3款：
犯前條第1 項、第2 項之罪而有下列情形之一者，處6 月以上5
年以下有期徒刑，得併科50萬元以下罰金：
攜帶兇器而犯之。
刑法第336條第2項：
對於業務上所持有之物，犯前條第 1 項之罪者，處 6 月以上
5年以下有期徒刑，得併科9萬元以下罰金。 
刑法第337條
意圖為自己或第三人不法之所有，而侵占遺失物、漂流物或其他
離本人所持有之物者，處1萬5千元以下罰金。
刑法第339條之2第1項：
意圖為自己或第三人不法之所有，以不正方法由自動付款設備取
得他人之物者，處3 年以下有期徒刑、拘役或30萬元以下罰金。
 　　
附表一（時間：民國、幣別：新臺幣）：
編號 時間 地點 提領金額 ㈠ 109年3月27日14時6分許 新竹縣○○鎮○○路○段000號統一超商竹興門市 2萬元 ㈡ 109年3月27日14時14分許 新竹縣○○鎮○○路○段000號統一超商寶山門市 5,000元 

附表二（時間：民國、幣別：新臺幣）：
編號 客戶名稱（地址） 出貨日期 貨單編號 金額 ㈠ 傻師傅湯包新豐店（新竹縣○○鄉○○路○段00號） 108年6月6日 0000000000 2,730元 ㈡ 小籠包工業區（新竹縣○○鄉○○○路000號） 108年6月6日 0000000000 3,970元 ㈢ 阿姨麵館（新竹縣新豐鄉新庄子新市路00號） 108年6月6日 0000000000   360元 ㈣ 5Q手工粉圓（新竹縣○○鄉○○街00號） 108年6月6日 0000000000 2,030元 ㈤ 來來冰品（新竹縣○○鄉○○路○段00號） 108年6月6日 0000000000 890元 ㈥ 家鄉小吃（新竹縣新豐鄉新庄子新市路0號隔壁鐵皮屋） 108年6月6日 000000000 2,170元 ㈦ 寶斗屋（新竹縣○○鄉○○路000號） 108年6月6日 0000000000 8,090元 ㈧ 粽子（新竹縣○○鄉○○路○段000號） 108年6月6日 0000000000 1,120元 ㈨ 粽子（新竹縣○○鄉○○路○段000號） 108年5月31日 0000000000 8,120元 ㈩ 佳欣小吃（新竹縣○○鄉○○街0巷0號） 108年6月6日 0000000000 3,675元  香香堡（新竹縣○○鄉○○路00號） 108年6月6日 0000000000 2,740元  巧米便當（新竹縣○○鄉○○路00號） 108年6月6日 0000000000 2,390元  中和街19號（新竹縣○○鄉○○街00號） 108年6月6日 0000000000 750元  餛吞（新竹縣○○鄉○○街00號） 108年6月6日 0000000000 5,680元  家鄉小吃（新竹縣新豐鄉新庄子新市路0號隔壁鐵皮屋） 108年6月6日 0000000000 850元  你吃我炸（新竹縣○○鄉○○路000號騎樓） 108年6月6日 0000000000 520元  原紀羅先生（新竹縣○○鄉○○路000號） 108年6月6日 0000000000 2,280元  甘先生早點（新竹縣○○鄉○○街0號） 108年6月6日 0000000000 2,310元  香庭牛肉麵（新竹縣○○鄉○○路000○00號） 108年6月6日 0000000000 560元  越南小吃（新竹縣○○鄉○○路○段000號） 108年6月6日 0000000000 2,150元  手工蛋捲（新竹縣○○鄉○○街000號） 108年6月6日 0000000000 4,460元  明新科大一餐（新竹縣○○鄉○○路0號） 108年6月6日 0000000000 1,360元  福田自助餐（新竹縣○○○○區○○○路0號） 108年5月27日 0000000000 4,890元  福田自助餐（新竹縣○○○○區○○○路0號） 108年5月28日 0000000000 1,830元  福田自助餐（新竹縣○○○○區○○○路0號） 108年5月29日 0000000000 2,750元  福田自助餐（新竹縣○○○○區○○○路0號） 108年5月30日 0000000000 2,515元  福田自助餐（新竹縣○○○○區○○○路0號） 108年5月31日 0000000000 5,300元  當日零用金 108年6月6日  500元                                              合計金額：76,990元     

附表三（幣別：新臺幣）：
編號 應沒收之物 備註 ㈠ 手機2支（含皮套，每支價值4,000至5,000元） 事實欄二 ㈡ 現金3,000元 事實欄二 ㈢ 現金2萬2,000元 事實欄二 ㈣ 排氣管1支（價值約2萬元） 事實欄三 ㈤ 現金7萬6,990元 事實欄四